臺灣臺中地方法院刑事判決　　　　　　 96年度訴字第4016號
公　訴　人　臺灣臺中地方法院檢察署檢察官
被　　　告　乙○○
指定辯護人　本院公設辯護人甲○○
上列被告因毒品危害防制條例案件，經檢察官提起公訴（九十六
年度毒偵字第五八五七號）後，當庭言詞聲請改依協商程序而為
判決，本院合議庭裁定由受命法官獨任進行認罪協商程序，判決
如下：
    主    文
乙○○施用第一級毒品，累犯，處有期徒刑壹年。扣案之第一級
毒品海洛因貳包（驗餘淨重合計零點貳柒壹公克）及包裝袋貳
只，均沒收銷燬。又施用第二級毒品，累犯，處有期徒刑柒月。
應執行有期徒刑壹年伍月。扣案之第一級毒品海洛因貳包（驗餘
淨重合計零點貳柒壹公克）及包裝袋貳只，均沒收銷燬。
    犯罪事實及理由
一、犯罪事實：乙○○前因施用毒品案件，經依本院裁定令入戒
    治處所施以強制戒治，於民國九十二年四月二十八日期滿執
    行完畢；該施用毒品行為並經本院於九十一年六月三日，以
    九十一年度訴字第一○五五號判處有期徒刑八月，且於九十
    一年六月二十八日確定，於九十四年二月七日縮刑期滿執行
    完畢。嗣乙○○於前開強制戒治執行完畢釋放後五年內，復
    基於施用第一級、第二級毒品之犯意，於九十六年五月二十
    五日下午六時許，在臺中市○區○○路與梅川東路附近之公
    園內，以注射針筒加水注射之方式，施用第一級毒品海洛因
    一次。另於九十六年五月二十五日早上某時在臺中市○區○
    ○路與梅川東路附近，以將甲基安非他命放入玻璃球燒烤之
    方式，施用第二級毒品甲基安非他命一次。嗣於九十六年五
    月二十五日晚間七時四十分許，為警在臺中市○區○○○路
    三段二巷二號前查獲，並扣得第一級毒品海洛因二包（驗餘
    淨重合計○．二七一三公克）。案經臺中市警察局第二分局
    報請臺灣臺中地方法院檢察署檢察官偵查起訴。
二、證據：
（一）前揭施用第一級毒品海洛因之犯罪事實，業據被告乙○○
      於警詢、偵查以及本院準備程序中自白，並認罪。另施用
      第二級毒品甲基安非他命之犯罪事實，亦經被告於本院準
      備程序中自白，並認罪。
（二）卷附之扣押物品目錄表、查獲現場圖、臺中市警察局第二
      分局委託鑑驗代號與真實姓名對照表、中山醫學大學附設
      醫院出具之尿液檢驗報告各一份。
（三）扣案之第一級毒品海洛因二包，該扣案物確為第一級毒品
      成分，驗餘淨重合計○．二七一三公克，有行政院衛生署
      草屯療養院九十六年六月二十七日草療鑑字第○九六○○
      ○四四二五號鑑定書一份在卷可稽。
（四）臺灣高等法院被告全國前案紀錄表一份。
三、核被告乙○○所為，係違反毒品危害防制條例第十條第一項
    之施用第一級毒品罪及同條第二項之施用第二級毒品罪。被
    告持有海洛因、甲基安非他命之低度行為，應均為施用之高
    度行為所吸收，不另論罪。又被告所犯施用第一、二級毒品
    二罪間，犯意各別，罪名有異，應予分論併罰。被告曾因施
    用毒品經本院於九十一年六月三日，以九十一年度訴字第一
    ○五五號判處有期徒刑八月確定，於九十四年二月七日執行
    完畢，有臺灣高等法院被告全國前案紀錄一份在卷可稽，其
    於五年內故意再犯本件有期徒刑以上之罪，為累犯，應依刑
    法第四十七條第一項規定，各加重其刑。扣案之第一級毒品
    海洛因二包（驗餘淨重合計○．二七一三公克），為毒品危
    害防制條例第二條第二項第一款之毒品，依同條例第十八條
    第一項前段應予沒收銷燬之。另該毒品包裝袋二只，內含毒
    品而無法析離，應視為毒品，且依上開規定，併予沒收銷燬
    。
四、本件經檢察官與被告於審判外達成協商之合意且被告已認罪
    ，其合意內容為：被告施用第一級毒品海洛因之部分願受科
    刑範圍為有期徒刑一年，施用甲基安非他命部分願受有期徒
    刑七月，應執行刑為一年五月，扣案之海洛因二包沒收銷毀
    。經查，上開協商合意並無刑事訴訟法第四百五十五條之四
    第一項所列情形之一，檢察官聲請改依協商程序而為判決，
    本院爰不經言詞辯論，於協商合意範圍內為協商判決，合予
    敘明。
五、應適用之法條：刑事訴訟法第四百五十五條之四第二項、第
    四百五十五條之八，毒品危害防制條例第十條第一項、第二
    項、第十八條第一項前段，刑法十一條、第四十七條第一項
    、第五十一第五款。
六、協商判決除有刑事訴訟法第四百五十五條之四第一項第一款
    於本訊問程序終結前，被告撤銷協商合意或檢察官撤回協商
    聲請者；第二款被告協商之意思非出於自由意志者；第四款
    被告所犯之罪非第四百五十五條之二第一項所定得以協商判
    決者；第六款被告有其他較重之裁判上一罪之犯罪事實者；
    第七款法院認應諭知免刑或免訴、不受理者情形之一，及違
    反同條第二項「法院應於協商合意範圍內為判決；法院為協
    商判決所科之刑，以宣告緩刑或二年以下有期徒刑、拘役或
    罰金為限」之規定者外，不得上訴。
七、如有上開得上訴情形，得自收受判決送達之日起十日內，向
    本院提出上訴書狀（須附具體理由及繕本），上訴於第二審
    法院。
    上訴書狀如未敘述理由，應於上訴期間屆滿後二十日內補提
    理由書於本院。
中　　華　　民　　國　　96　　年　　12　　月　　3 　　日
                        刑事第十六庭　法　官  周玉蘭
以上正本證明與原本無異。
                                      書記官  許素珍
中　　華　　民　　國　　96　　年　　12　　月　　3 　　日
附錄論罪科刑法條：
毒品危害防制條例第十條
施用第一級毒品者，處六月以上五年以下有期徒刑。
施用第二級毒品者，處三年以下有期徒刑。
